臺灣臺北地方法院民事判決　八十九年度訴字第三五八六號
　　原　　　告　　甲○○
　　被　　　告　　香港商芳韻有限公司
　　法定代理人　　乙○○○○○.
右當事人間損害賠償事件，本院判決如左：
    主      文
原告之訴及假執行之聲請均駁回。
訴訟費用由原告負擔。
    事      實
甲、原告方面：
一、聲明：（一）被告應給付原告新台幣（下同）五百萬元，及自八十九年九月二十
    八日起至清償日止，按年息百分之五計算之利息。（二）願供擔保請准宣告假執
    行。
二、陳述：
  （一）原告為藝人，藝名于美人，前因醫師告以原告不孕，於民國八十九年元月二
        十七日得知懷孕深感興奮。
  （二）原告於衛星電視中文台主持「名人三溫暖」節目，其服裝由謝麗君造型工作
        室負責，因某日原告至被告之門市選購孕婦裝，證人即被告之經理彭上玉告
        知該公司願贊助原告節目服裝，並於節目結束後，打上「贊助廠商芳韻孕婦
        時裝提供」，並無約定原告為被告服裝之代言人。
  （三）被告於八十九年五月中旬，即以原告之節目將被停止而不再供應原告衣服，
        然原告所主持之「名人三溫暖」節目係於八十九年五月二十四日錄製最後一
        集，在五月之後原告便未使用被告之服裝。惟原告接續主持「新聞e點靈」
        節目，謝麗君造型工作室乃再與被告連絡，詢問被告是否仍願提供服裝，被
        告才再行提供服裝給原告使用，亦無約定原告為被告公司之代言人。
  （四）然於八十九年五月十日證人即中國時報之記者稅素芃訪問原告，問原告對於
        被告服裝之使用情形及感覺如何？原告將所穿著的感覺告訴記者。惟被告竟
        發佈原告為被告公司之代言人。原告得知之後，向證人彭上玉提出異議，要
        求被告不得再為如此廣告。但彭上玉並不停止侵害原告之權益，於八十九年
        七月五日及六日分別在中國時報第三十二版及大成報第二十三版之版面刊登
        此一新聞，且所刊登之照片係向證人即時報周刊之記者鄒昌銘所購買，當時
        證人鄒昌銘表示該照片之肖像權屬原告所有，若要使用需經原告同意，然被
        告未經原告之同意使用，顯侵害原告之權益。
  （五）雖被告一再侵害原告權益，原告念及懷孕期間心情應該保持愉快，不必過於
        計較，如果被告有誠意解決時，原告就不予追究，原告當時僅要求十萬元之
        賠償。然被告並不認錯，且置之不理，之後，被告亦不再提供衣服給原告，
        而原告節目所需之衣服，因被告發佈原告為其服裝代言人，其他廠商即不願
        提供，造成原告之損失，原告不得不保障自己之權益，委由律師通知被告解
        決，被告竟表示原告有授權，並提出由訴外人陳卉君所簽訂之便條紙。然陳
        卉君並非原告之助理，其無權代理原告締結契約。又因原告僅見過便條紙所
        簽之上方文字，即由被告每週提供十套衣服，每月贈送一套衣服，並未見有
        「PS」之部份，兩張是否為同一張，原告不得而知，原告所言並無矛盾之處
        ，原告否認該便條之真正。
  （六）原告並非被告之代言人，此為證人彭上玉所明知，然卻故意向記者散佈原告
        為被告之服裝代言人之消息，嚴重侵害原告之姓名權，且未經原告之同意使
        用原告之照片，顯侵害原告之肖像權，證人彭上玉為被告之受僱人，其執行
        職務不法侵害原告之姓名權及肖像權，依民法第十九條及第一百九十五條之
        規定，彭上玉應負損害賠償責任，被告應負連帶賠償責任。
  （七）對於被告抗辯之陳述：
    １、被告辯稱：原告於八十九年七月十七日尚委由證人陳嘉菁向被告領取衣服，
        若不同意刊載，何以於刊出後，尚領取衣服云云；然於原告發現被冒名為代
        言人時，曾與證人彭上玉連絡尋求解決方式，惟證人彭上玉不予理會，原告
        即未再向被告商借衣服。否則雙方約定是至九月底，為何被告僅提至七月十
        七日？
    ２、被告所提之便條紙，其上並無原告任何簽名，被告不得以此認有使用原告姓
        名及肖像之權利。被告雖辯稱原告有同意為被告產品之代言人，且提出由陳
        卉君所代簽之便條紙為據，然陳卉君並無原告之授權。
    ３、被告辯稱：縱令陳卉君非原告之代理人，原告亦應負表見代理之責云云；然
        證人彭上玉表示有關服裝借還、贈送等事，均委由陳卉君處理，顯見原告之
        授權範圍僅有「服裝借還、贈送」，並不包括代言事項，被告主張原告需負
        表見代理之責，顯無依據。
    ４、證人彭上玉之侵權行為，致原告無法向其他孕婦裝公司商借孕婦裝，造成原
        告財產上及精神上之損害。
三、證據：提出中國時報剪報影本一紙、中國時報及大成報剪報影本各一紙、便條紙
    影本二紙、合作同意書影本一份、合約書影本一份、經濟部公司基本資料查詢單
    一紙、八十八年度營利事業所得稅結算申報書影本一紙為證，並聲請訊問證人陳
    卉君、鄒昌銘、陳嘉菁、謝麗君。
乙、被告方面：
一、聲明：如主文所示。
二、陳述：
  （一）原告曾於八十八年十月二十八日擔任被告在台北市○○○路三一一號EN
        VOGUE風尚餐廳所舉辦之芳韻巴黎孕婦時裝1999/2000秋冬新款發表會之主持
        人，並接受被告之服裝贊助。原告於八十九年三月二十七日至被告店裡告知
        ，自擔任被告前開時裝秀主持人，穿上由被告提供之孕婦裝後，即幸運懷孕
        ，除當場購買總計三萬六千五百元之孕婦裝外，並希望由被告免費提供孕婦
        裝，在其所主持之「名人三溫暖」及「美人寫真集」節目中穿著；而主動表
        示願意擔任芳韻孕婦時裝之代言人，並告知有關服裝之借還、贈送及合約等
        一切事宜均將委由其助理陳卉君全權處理。此一事實有當日在場之原告、原
        告之妹、證人彭上玉、陳瑀霓四人在場。
  （二）嗣於八十九年四月六日，陳卉君前來領取服裝，並與彭上玉就上開孕婦時裝
        代言人等業經合意之事宜，簽署一份書面契約，約明由原告擔任被告服裝之
        代言人，且被告可在媒體上刊登廣告。此後原告即依約陸續指派陳卉君、陳
        嘉菁等人至被告公司領取借用及贈送之服裝，自八十九年五月十五日起至八
        十九年七月十七日止，共計向被告領取服裝三十七套，被告並贈送原告服裝
        十套，此有經原告之助理簽認之商品進出簽認單可稽。縱使原告所主持之「
        名人三溫暖」節目停播後，另新主持「新聞e點靈」節目，亦擔任被告孕婦
        時裝之代言人，並由被告提供贊助之服裝使用。又不論陳卉君、證人陳嘉菁
        與原告之關係為何，被告僅相信原告所述兩人為原告之「助理」，且均由其
        前來代原告領取服裝。尤以陳卉君於八十九年三月二十七日明確向被告表示
        其為原告之助理。
  （三）原告既應允為被告孕婦時裝之代言人，被告乃依約通知原告接受中國時報記
        者稅素凡之專訪，該篇文稿經原告同意，並由原告自行提供照片後，於八十
        九年五月十日刊登於中國時報第三十二版「時尚生活專輯」版面，並陸續至
        八十九年七月五日刊登於民生報、大成報及中國時報數次，原告均無異議。
  （四）原告復於八十九年五月十一日偕同陳卉君及證人鄒昌銘、黃含至被告店內，
        擬借用被告店內拍攝照片，刊登於時報週刊之「于美人教你如何選購孕婦裝
        專輯」。當時證人彭上玉曾出示刊登於中國時報之新聞稿及照片予原告，原
        告閱後即謂：「太醜了，效果太差了」，並表示下次要刊登照片，應向鄒昌
        銘購買底片。被告乃於八十九年六月二十八日向鄒昌銘購買原告照片之底片
        ，並分別刊載於八十九年七月五日中國時報及八十九年七月六日大成報。原
        告如不同意八十九年五月十日之專訪刊登，何以翌日還至被告店裡拍攝選購
        孕婦裝之相關照片，且未對於新聞稿表示異議，並表示應向鄒昌銘購買底片
        ？
  （五）原告既同意擔任被告孕婦時裝之代言人，被告自有刊登原告穿著被告提供之
        孕婦裝並使用原告姓名於報章媒體之權利。況所刊登之照片，亦係由原告自
        行提供，或經原告同意向鄒昌銘購買，自無侵權行為之可言。
  （六）原告否認陳卉君為其助理，無權代理簽約云云，無非事後卸責。蓋原告於八
        十九年三月二十七日在被告店裡選購服裝時，表示欲將有關服裝之借還、贈
        送及合約一切事宜，委由陳卉君全權處理。並原告均接受贈與或穿著被告提
        供之衣服主持節目，已足以引起被告之正當信賴，原告空言否認，自不可採
        。
  （七）又陳卉君縱非原告之代理人，原告亦應負表見代理之責。陳卉君所代簽之便
        條紙，除「于美人為芳韻孕婦時裝代言人」一句之內容為原告所爭執外，餘
        內容原告均無異議，且雙方均已依約履行。又兩造合意由被告提供服飾予原
        告使用，原告既向被告告以將由陳卉君代為履行服裝之借還及受領贈與行為
        ，則原告自屬向被告表示以代理權授與陳卉君，應負授權人責任。
  （八）被告之產品乃高級孕婦裝，並非可使原告形象或名譽受損之商品，縱被告發
        佈原告為產品代言人，對原告之形象並無減損。
三、證據：提出芳韻巴黎孕婦時裝1999/2000秋冬新款發表會活動流程影本一紙、服
    裝贊助證明影本一紙、服裝簽收記錄單影本八紙、便條紙一紙、中國時報剪報影
    本二紙、支出證明單影本一紙、大成影劇報剪報影本一紙、時報週刊「于美人帶
    你買孕婦裝」一文節本影本一份為證，並聲請訊問證人彭上玉、稅素凡、陳瑀霓
    。
    理      由
一、按訴狀送達後，原告不得將原訴變更或追加他訴，但不甚礙被告之防禦及訴訟之
    終結者，不在此限，民事訴訟法第二百五十五條第一項第七款定有明文。本件原
    告起訴原主張被告侵害其姓名權及肖像權，依民法第十九條、同法第一百九十五
    條之規定請求損害賠償，嗣於訴訟進行中之九十年二月五日，變更其事實上之主
    張為被告之僱用人即證人彭上玉侵害原告之姓名權及肖像權，並變更其訴訟標的
    為依民法第一百八十八條第一項、同法第十九條、第一百九十五條之規定，請求
    被告與證人彭上玉負連帶賠償責任。衡之被告上開訴之變更，無礙於被告之防禦
    及訴訟之終結，參以首開法條規定，應與准許，此合先敘明。
二、原告起訴主張：原告於衛星電視中文台主持「名人三溫暖」節目，其服裝係由訴
    外人謝麗君造型工作室負責。原告於八十九年一月間懷孕，八十九年三月二十七
    日原告至被告店內購買孕婦裝，被告之經理即證人彭上玉主動表示被告願提供孕
    婦裝供原告在其所主持之「名人三溫暖」節目中穿著使用，並以在節目結尾之字
    幕上顯示「贊助廠商芳韻孕婦時裝提供」等字樣作為對價，嗣「名人三溫暖」節
    目於八十九年五月間停播後，原告接續主持「新聞e點靈」節目，亦由被告提供
    孕婦裝予原告在節目中穿著使用，然兩造均未曾約定原告為被告之服裝代言人。
    詎證人彭上玉竟於八十九年五月十日，在中國時報第三十二版刊登新聞稿，標題
    載明「于美人芳韻代言人」等文字，復於八十九年七月五日、同月六日，分別在
    中國時報第三十二版及大成影劇報第二十三版刊登新聞稿，標題記載：「于美人
    芳韻代言人」、「于美人代言『芳韻』」等字樣，並於上開新聞稿中擅自刊用原
    告肖像照片。證人彭上玉上開所為，顯已侵害原告之姓名權及肖像權，造成原告
    損害，被告為證人彭上玉之僱用人，應與證人彭上玉連帶負損害賠償責任，為此
    提起本件訴訟。被告則以：原告曾由其助理即訴外人陳卉君代理與被告簽定協議
    ，載明「于美人為芳韻孕婦時裝代言人，且可在媒體刊登廣告」等文字，被告自
    得發佈原告為被告之服裝代言人。又縱令陳卉君簽定上開協議係無權代理，本件
    亦有表見代理規定之適用，是證人彭上玉發佈上開新聞稿並刊用照片，自未侵害
    原告之姓名權及肖像權。且本件證人彭上玉於上開新聞稿中所使用之原告肖像照
    片，皆係由原告提供，或係依原告指示向證人鄒昌銘購得，並未侵害原告之肖像
    權等語，資為辯解。
三、原告主張證人彭上玉為被告之受僱人，於八十九年五月十日在中國時報第三十二
    版、八十九年七月五日在中國時報第三十二版、同月六日在大成影劇報第二十三
    版刊登新聞稿，標題記載：「于美人芳韻代言人」、「于美人代言『芳韻』」等
    文字，並刊用原告肖像照片等情，業據提出各該新聞紙剪報影本為憑，且為被告
    所不爭執，應堪信為真實。至於原告主張證人彭上玉上開所為，係侵害原告之姓
    名權及肖像權等語，則為被告所否認，並以上開情詞置辯。是本件應審酌者，乃
    兩造間關於原告擔任被告之服裝代言人之協議，是否成立生效？倘上開協議係無
    代理權人所簽訂，原告是否應依有關表見代理之規定負授權人責任？及被告刊用
    原告肖像照片，是否經原告同意等項。
四、按當事人主張有利於己之事實者，就其事實有舉證之責任，民事訴訟法第二百七
    十七條前段定有明文。本件被告辯稱證人彭上玉使用原告姓名並發佈原告為被告
    之服裝代言人，係基於兩造間之協議等情，業為原告所否認，則被告自應就兩造
    間曾約定原告為被告之服裝代言人此一有利於己之事實，舉證以實其說。經查：
　（一）被告辯稱：原告主動表示願擔任被告服裝之代言人云云（參被告八十九年十
        月十九日答辯狀），雖據證人彭上玉證稱：「我們會想要提供服裝給他（原
        告），因為原告主動要當代言人，並且問說是否可以提供服裝讓他主持節目
        時穿著」等語，然證人彭上玉既為本件原告主張之侵權原因事實實際行為之
        人，其與本件訴訟之結果有法律上之利害關係，而上開證述事項又直接關涉
        本件訴訟之勝敗，自難期證人彭上玉證述對自己不利之內容，其此部分之證
        言自不足採。
  （二）被告次提出由證人彭上玉與陳卉君簽署之便條紙為證，考之該便條紙載有：
        「ＰＳ于美人為芳韻孕婦時裝代言人，且可在媒體刊登廣告，不得異議」、
        「陳卉君代簽」等文字，固非無據。然原告否認曾授權陳卉君代理簽署是項
        協議。參以首開有關舉證責任之說明，自應由被告就陳卉君簽署上開便條紙
        所載協議係有權代理之事實，舉證證明之。被告辯稱：原告曾告知被告，有
        關服裝之「借還、贈送及合約」事宜，均將委由其助理陳卉君全權處理云云
        ：１、原告對於曾告知被告有關服裝之「借還、贈送」等事項將委由陳卉君
        處理等情固不爭執，然否認曾對於被告為授權陳卉君處理「合約」事宜之授
        權通知，被告又未能舉證證明原告曾授權陳卉君處理有關「合約」之事宜，
        被告此項辯解，已非足取。２、衡之上述有關服裝之「借還、贈送（受領贈
        與物）」等事宜，與「合約」事宜，其事務之性質顯不相同，前者多屬履行
        契約所需之事實行為，後者則屬契約之訂定本身，需代本人為意思表示，為
        法律行為，兩者對於原告權利之影響程度顯有差異，是縱令原告曾告知被告
        有關服裝之「借還、贈送」事宜將委由陳卉君處理，亦不能據此擴張解釋原
        告此項委任處理事務之通知，有包括委由陳卉君處理有關「合約簽訂」之意
        思，被告此項辯解，自非可採。
  （三）復參以原告之服裝係委由謝麗君造型工作室處理，而陳卉君係受雇於謝麗君
        造型工作室，受證人謝麗君之指示，負責處理原告之服裝事宜等情，為被告
        所不否認，且據證人謝麗君證述屬實（參本院九十年七月十七日準備程序筆
        錄），衡諸原告與陳卉君間並無僱傭或委任關係，且產品之代言關涉藝人之
        形象甚鉅，衡情原告應不致概括授權陳卉君全權處理，是被告辯稱原告全權
        授權陳卉君代為簽訂有關服裝代言之合約云云，並不可採。
  （四）綜上，被告既未能舉證證明原告曾表示願擔任被告之服裝代言人，亦未能舉
        證證明陳卉君係有權代理原告簽署上揭便條紙所載有關擔任被告服裝代言人
        之協議，被告辯稱係基於兩造間之協議而發佈原告為被告之服裝代言人云云
        ，即非可採。
五、被告次辯稱：陳卉君代理原告簽署上開協議，縱屬無權代理，本件仍有表見代理
    規定之適用，原告仍應負授權人責任，即應受上開便條紙所載有關擔任被告之服
    裝代言人協議之拘束等語。經查：
  （一）本件被告所提出之上開便條紙，其簽訂過程業經證人彭上玉證稱：「因為我
        不認識陳卉君，所以要他寫便條紙作為依據。原證三號（即上開便條紙）由
        我簽英文名字」、「（問：原證三號書寫于美人為芳韻孕婦時裝代言人是何
        人所寫的？）是我寫的，陳卉君並無表示意見，我有給他看並交付副本要他
        轉交原告，事後他是否有轉交原告我並不清楚」（參本院八十九年十一月十
        六日言詞辯論筆錄）、「是在第一次簽名的之後馬上發現漏寫ＰＳ欄，並且
        馬上補充上去的」（參本院九十年六月七日準備程序筆錄）等語明確，復為
        兩造所不爭執，應堪採信。且由該紙便條紙在１至６點記載下方有「陳卉君
        」簽名，在「ＰＳ于美人為芳韻孕婦時裝代言人，且可在媒體刊登廣告，不
        得異議」等文字下復有「陳卉君代簽」字樣等情以觀，該便條紙確係由證人
        彭上玉與陳卉君簽署，可以認定。而陳卉君在「ＰＳ于美人為芳韻孕婦時裝
        代言人，且可在媒體刊登廣告，不得異議」等文字下方之簽名，既已載明「
        代簽」字樣，則陳卉君為簽署上揭協議之法律行為時，業已在便條紙上載明
        代理意旨，表示其為原告之代理人，亦甚明確。
  （二）次參以證人彭上玉證稱：「我有給他（陳卉君）看並交付副本要他轉交原告
        」等語，及原告在本院審理時亦自承：「（問：什麼時候看見原證三便條紙
        ？）陳卉君簽回來過幾天有讓我看過，但是是影本」等情（參本院九十年七
        月十七日準備程序筆錄），原告對於陳卉君代理簽署上開協議乙事，有所知
        悉，初可認定。
  （三）原告雖陳稱：僅看到該便條紙ＰＳ以上的部分，沒有ＰＳ以下的部分云云，
        然查：陳卉君既係負責處理原告之服裝事宜，雖係受謝麗君造型工作室之僱
        用，原告仍藉由陳卉君而擴大其社會活動之範圍，且陳卉君之行為亦屬於原
        告所能管理支配之範疇，而非被告所能控制，參以民法第二百二十四條規定
        之法理，陳卉君之行為對於原告造成之不利益，即應由原告承擔。又本件原
        告既自承陳卉君於簽署前開便條紙後數日，曾將便條紙影本交付原告閱覽，
        則原告主張「陳卉君交付其閱覽之便條紙影本僅有ＰＳ以上部分」此一社會
        事實，既非被告所能控制或支配，而在原告所能管理之範圍內，參以民事訴
        訟法第二百七十七條但書規定，倘強令被告就此負舉證責任，亦顯失事理之
        平。是原告主張「陳卉君交付其閱覽之便條紙影本僅有ＰＳ以上部分」之事
        實，自應對此負舉證責任。原告雖聲請訊問證人陳卉君，然陳卉君經合法通
        知，無正當理由拒不到庭接受訊問，則就此待證事實無法使用證人陳卉君之
        證言此項證據方法之不利益，自應由原告負擔。此外，原告復未能舉證證明
        陳卉君交付閱覽之便條紙影本沒有ＰＳ以下之部分，其主張即非可採。
  （四）原告雖次陳稱：於得知八十九年五月十日中國時報刊載由證人即中國時報記
        者稅素凡撰寫，證人彭上玉發佈之新聞稿，標題記載原告為被告之服裝代言
        人之情事後，曾向被告提出異議云云，並據證人稅素凡證稱：「（問：文章
        登過之後，原告有無打電話給你抗議？）沒有，我事後聽彭上玉說于小姐很
        生氣」等語，然證人稅素凡上開證述內容既係聽他人轉述得知，且證人稅素
        凡所述縱令屬實，其亦未具體指明原告生氣之原因為何，尚不能以證人稅素
        凡此一證述內容，證明原告曾對於被告為反對之表示。復參以原告於證人彭
        上玉發佈之新聞稿八十九年五月十日在中國時報見報後，仍於翌日即八十九
        年五月十一日偕同陳卉君、證人即攝影師鄒昌銘、黃含等人至被告店內拍攝
        擬刊載於時報週刊之「于美人教你如何選購孕婦裝專輯」，當時證人彭上玉
        曾出示上開刊載於中國時報之新聞稿及照片予原告，原告閱後僅表示照片效
        果不好等語，此經證人彭上玉證述屬實（參本院八十九年十一月十六日言詞
        辯論筆錄、九十年四月二十四日準備程序筆錄），證人鄒昌銘亦證稱：「我
        有印象拿報紙出來討論過」等語（參九十年四月二十四日準備程序筆錄），
        及證人陳瑀霓證稱：「（問：五月十一日原告到被告店裡時你是否在場？）
        是」、「（問：彭經理由無將八十九年五月十日中國時報之報導提示給原告
        看？）有，彭經理有拿報紙給原告看」、「（問：看完以後原告有無表示什
        麼意見）我有聽到原告叫經理（彭上玉）向鄒昌銘買照片」等語明確，且原
        告亦自承：「（問：五月十日的中國時報的稿子，當天你在被告公司做時報
        週刊的專訪時，彭上玉拿給你看時，你表示什麼？）我看過以後就告訴彭上
        玉：你怎麼拿這張照片用，而且拿照片刊登的話是要錢的」等語，足見原告
        在證人彭上玉首次發佈原告為被告服裝代言人之新聞稿見報之翌日，仍僅爭
        執照片之效果而已，並未就新聞紙標題記載：「于美人芳韻代言人」乙節加
        以爭執或表示反對，此外原告復未能舉證證明其曾就陳卉君所簽訂之上開協
        議內容即原告為被告之服裝代言人，對被告為反對之表示，原告此項主張，
        並非可採。
六、按由自己之行為表示以代理權授與他人，或知他人表示為其代理人而不為反對之
    表示者，對於第三人應負授權人之責任，民法第一百六十九條前段定有明文。綜
    上所述，陳卉君雖係無權代理原告簽訂上開便條紙所載協議，然陳卉君既在該便
    條紙上表明代理原告之意旨，並於簽署上開協議後，旋即交付原告閱覽，而原告
    於知悉陳卉君以其代理人身份簽署上開協議後，復未為反對之表示，參以首開規
    定，原告自應負授權人責任，即應受上開協議之拘束。從而，證人彭上玉發佈原
    告為被告之服裝代言人，即非無合約依據，原告主張證人彭上玉此舉係侵害其姓
    名權，構成侵權行為云云，為無理由。
七、原告次主張：證人彭上玉於八十九年五月十日在中國時報第三十二版刊登新聞稿
    ，及八十九年七月五日、同月六日，分別在中國時報第三十二版及大成影劇報第
    二十三版刊登新聞稿中，均擅自刊用原告肖像照片，侵害原告之肖像權云云，經
    查：
  （一）原告應受上開「于美人為芳韻孕婦時裝代言人，且可在媒體刊登廣告」協議
        之拘束，已如前述，則被告在廣告性質之新聞稿中一併刊用原告肖像照片之
        行為，能否認為超逾上開協議範圍之外，而構成侵權行為，已非無疑。
  （二）證人彭上玉於八十九年五月十日在中國時報第三十二版刊登新聞稿所使用之
        原告肖像照片，業據證人彭上玉證稱：「這張照片是原告交給助理陳卉君，
        再由他轉交給我的。大約是在八十九年四月間時交給我的」等語。此節雖為
        原告所否認，然八十九年四月間乃兩造合作初期，參以兩造於本件訴訟中對
        於雙方合作事宜之陳述可知，原告於八十九年三月二十七日至被告店內選購
        孕婦裝後，自八十九年四月起即均委由陳卉君前往被告店內取、還服裝，至
        八十九年五月十一日原告方再度前往被告店內，是倘非原告提供陳卉君轉交
        ，證人彭上玉於該時應難以取得原告穿著被告孕婦裝之照片。證人彭上玉此
        項證述內容，應屬可信。
  （三）至於證人彭上玉八十九年七月五日、同月六日，分別在中國時報第三十二版
        及大成影劇報第二十三版刊登新聞稿中刊用原告肖像之同一幀照片，被告則
        辯稱係依原告之指示，以二千元之代價向證人鄒昌銘購得底片等語。經查：
        被告辯稱該幀照片之底片係向證人鄒昌銘購得底片等情，業據提出支出證明
        單在卷可憑，考之該證明單載有「科目：底片費（一張于美人小姐照片）」
        、「事由：向時報週刊鄒昌銘先生購買」、「金額貳千元」等文字，並經證
        人鄒昌銘簽名等情，被告所辯初可採信。復參以證人鄒昌銘在與證人彭上玉
        對質時證稱：「（問：原告說要向鄒先生買，你是不是沒有表示意見？）我
        有聽到，但我沒有講話」等語，足認被告所辯係基於原告之指示向證人鄒昌
        銘購買照片等語，並非子虛。
  （四）綜上，證人彭上玉於上開新聞稿中所刊載之原告肖像照片，或係由原告提供
        ，或係依原告之指示向證人鄒昌銘購得，自有合法使用之權，原告主張證人
        彭上玉刊載原告肖像照片之行為係侵害其肖像權云云，即非可取。
八、綜上所述，本件證人彭上玉在中國時報及大成影劇報上刊登原告為被告之服裝代
    言人及刊用原告肖像照片之行為，既係基於兩造間之協議及原告授權，原告主張
    證人彭上玉上開舉措係侵害原告之姓名權及肖像權云云，即非可採。從而，原告
    本於民法第十九條、第一百九十五條及同法第一百八十八條第一項前段之規定，
    請求被告與證人彭上玉連帶賠償原告五百萬元，及自起訴狀繕本送達之翌日即八
    十九年九月二十八日起至清償日止，按年息百分之五計算之利息，為無理由，應
    予駁回。原告之訴既經駁回，其假執行之聲請亦失所附麗，應併予駁回。
九、因本案事證已臻明確，兩造其餘主張陳述及所提之證據，均毋庸再予審酌，附此
    敘明。
十、結論：原告之訴為無理由，依民事訴訟法第七十八條判決如主文。
中　　　華　　　民　　　國　　九十一　　年　　　六　　　月　　　十二　　日
　　　　　　　　　　　　　　　　　　　民事第五庭  審判長法官　王碧芳
　　　　　　　　　　　　　　　　　　　　　　　　　　　　法官　李媛媛
　　　　　　　　　　　　　　　　　　　　　　　　　　　　法官　高偉文
右為正本係照原本作成
如對本判決上訴，須於判決送達後廿日內向本院提出上訴狀
中　　　華　　　民　　　國　　九十一　　年　　　六　　　月　　　十二　　日
　　　　　　　　　　　　　　　　　　　　　　　　　法院書記官　郭錦賢
